ACORDAO-COMPLETO-2491588

ACÓRDÃO DE RELAÇÃO

ACÓRDÃO DE RELAÇÃO 10038/2021 ATA 27/2021 - SEGUNDA CÂMARA

Acórdão 10038/2021-TCU-Segunda Câmara
	VISTO e relacionado este processo que cuida de prestação de contas anuais da Companhia de Pesquisa de Recursos Minerais/Serviço Geológico do Brasil (CPRM/SGB) , relativa ao exercício de 2017;
	Considerando a não instituição da Política de Segurança da Informação e Comunicações, o que inclui a criação do Comitê Diretivo de Tecnologia da Informação e a nomeação de Gestor de Segurança da Informação;
	Considerando que a inexistência de Política de Segurança da Informação e Comunicações e de Gestor de Segurança da Informação foi objeto de ressalva nas contas dos membros da Diretoria-Executiva da CPRM/SGB, relativas ao exercício de 2012 (TC Processo 030.190/2013-4) , julgadas por meio do Acórdão 2256/2015-TCU-Segunda Câmara, relator Ministro Raimundo Carreiro;
	Considerando que não foram encontradas impropriedades ou irregularidades no que tange aos resultados quantitativos e qualitativos da gestão; e
	Considerando, por fim, os pareceres convergentes do titular da Secretaria de Fiscalização de Infraestrutura Hídrica, de Comunicações e de Mineração - SeinfraCOM (peça 48) e do representante do Ministério Público de Contas - Subprocurador Paulo Soares Bugarin (peça 49) ;
	ACORDAM os Ministros do Tribunal de Contas da União, com fulcro no art. 143, inciso I, alínea "a", do Regimento Interno do TCU, em:
com fundamento nos arts. 1º, inciso I, 16, inciso II, 18 e 23, inciso II, da Lei 8.443/1992, c/c os arts. 1º, inciso I, 208 e 214, inciso II, do Regimento Interno, julgar regulares com ressalva as contas dos Srs. Otto Bittencourt Netto (CPF XXX.215.397-XX) ; Paulo Cesar Abrão (CPF XXX.888.928-XX) ; Eduardo Carvalho Nepomuceno Alencar (CPF XXX.507.171-XX) ; Nelson Victor Le Cocq D Oliveira (CPF XXX.465.107-XX) ; Esteves Pedro Colnago (CPF 000.691.242 72) ; Eduardo Jorge Ledsham (CPF XXX.689.406-XX) ; Carlos Nogueira da Costa Junior (CPF XXX.276.073-XX) ; Cassio Roberto da Silva (CPF XXX.684.608-XX) ; José Leonardo Silva Andriotti (CPF XXX.776.030-XX) ; José Carlos Garcia Ferreira (CPF XXX.418.019-XX) ; Stênio Petrovich Pereira (CPF XXX.858.054-XX) ; Juliano de Souza Oliveira (CPF XXX.291.670-XX) ; Antônio Carlos Bacelar Nunes (CPF XXX.509.897-XX) ; Janaína Gomes Pires da Silva (CPF XXX.041.207-XX) ; Elmer Prata Salomão (CPF XXX.113.456-XX) ; Telton Elber Corrêa (CPF XXX.274.390-XX) , dando-lhes quitação.
Ressalva: ausência, desde o exercício de 2013, de instituição da Política de Segurança da Informação e Comunicações, o que inclui a criação do Comitê Diretivo de Tecnologia da Informação e a nomeação de Gestor de Segurança da Informação;
b) com fulcro no art. 250, inciso II, do RI/TCU, determinar à Companhia de Pesquisa de Recursos Minerais, sob pena de multa do art. 58, inciso III, da Lei 8.443/92, que nas contas relativas ao exercício de 2021 a serem encaminhadas ao TCU em 2022, faça constar informações quanto à criação do Comitê Diretivo de Tecnologia da Informação e a nomeação de Gestor de Segurança da Informação, ou o estágio de implantação do referido Comitê e nomeação de GSI, ou as razões que impedem a implantação e a nomeação.
c) informar à Companhia de Pesquisa de Recursos Minerais, ao Ministério de Minas e Energia e à Controladoria-Geral da União o teor do presente Acórdão, destacando que a deliberação pode ser acessada por meio do endereço eletrônico www.tcu.gov.br/acordaos;
d)	arquivar a presente prestação de contas, com fundamento no art. 169, III, do Regimento Interno do TCU.
1. Processo TC-Processo 005.188/2019-9 (PRESTAÇÃO DE CONTAS - Exercício: 2017) 
	1.1. Responsáveis: Antônio Carlos Bacelar Nunes (XXX.509.897-XX) ; Carlos Nogueira da Costa Junior (XXX.276.073-XX) ; Cassio Roberto da Silva (XXX.684.608-XX) ; Eduardo Carvalho Nepomuceno Alencar (XXX.507.171-XX) ; Eduardo Jorge Ledsham (XXX.689.406-XX) ; Elmer Prata Salomão (XXX.113.456-XX) ; Esteves Pedro Colnago (XXX.691.242-XX) ; Janaina Gomes Pires da Silva (XXX.041.207-XX) ; Jose Carlos Garcia Ferreira (XXX.418.019-XX) ; Jose Leonardo Silva Andriotti (XXX.776.030-XX) ; Juliano de Souza Oliveira (XXX.291.670-XX) ; Nelson Victor Le Cocq D Oliveira (XXX.465.107-XX) ; Otto Bittencourt Netto (XXX.215.397-XX) ; Paulo Cesar Abrao (XXX.888.928-XX) ; Stenio Petrovich Pereira (XXX.858.054-XX) ; Telton Elber Correa (XXX.274.390-XX) 
	1.2. Órgão/Entidade: Companhia de Pesquisa de Recursos Minerais
	1.3. Relator: Ministro Raimundo Carreiro
	1.4. Representante do Ministério Público: Subprocurador-Geral Paulo Soares Bugarin
	1.5. Unidade Técnica: Secretaria de Infraestrutura Hídrica, de Comunicações e de Mineração (SeinfraCOM) .
	1.6. Representação legal: não há.
	1.7. Determinações/Recomendações/Orientações: não há.

Segunda Câmara

Antônio Carlos Bacelar Nunes (XXX.509.897-XX); Carlos Nogueira da Costa Junior (XXX.276.073-XX); Cassio Roberto da Silva (XXX.684.608-XX); Eduardo Carvalho Nepomuceno Alencar (XXX.507.171-XX); Eduardo Jorge Ledsham (XXX.689.406-XX); Elmer Prata Salomão (XXX.113.456-XX); Esteves Pedro Colnago (XXX.691.242-XX); Janaina Gomes Pires da Silva (XXX.041.207-XX); Jose Carlos Garcia Ferreira (XXX.418.019-XX); Jose Leonardo Silva Andriotti (XXX.776.030-XX); Juliano de Souza Oliveira (XXX.291.670-XX); Nelson Victor Le Cocq D Oliveira (XXX.465.107-XX); Otto Bittencourt Netto (XXX.215.397-XX); Paulo Cesar Abrao (XXX.888.928-XX); Stenio Petrovich Pereira (XXX.858.054-XX); Telton Elber Correa (XXX.274.390-XX)

RAIMUNDO CARREIRO

não há.

PRESTAÇÃO DE CONTAS (PC)

Secretaria de Infraestrutura Hídrica, de Comunicações e de Mineração (SeinfraCOM).